臺灣板橋地方法院刑事判決             100年度易字第2121號
公  訴  人  臺灣板橋地方法院檢察署檢察官
被      告  王建華
上列被告因違反毒品危害防制條例案件，經檢察官提起公訴（10
0 年度毒偵字第3479號、第3733號），被告於準備程序中對被訴
之事實為有罪陳述，本院裁定行簡式審判程序，並判決如下：
    主  文
王建華施用第二級毒品，處有期徒刑貳月，如易科罰金以新臺幣
壹仟元折算壹日；又施用第二級毒品，處有期徒刑參月，如易科
罰金以新臺幣壹仟元折算壹日。應執行有期徒刑肆月，如易科罰
金以新臺幣壹仟元折算壹日。
    事  實
一、王建華前於民國九十九年間因施用第二級毒品案件，經臺灣
    板橋地方法院檢察署檢察官聲請本院以九十九年度毒聲字第
    八二二號裁定送觀察、勒戒後，認無繼續施用毒品之傾向，
    於九十九年十月五日執行完畢釋放，並由同署檢察官以九十
    九年度毒偵緝字第六Ｏ九號、毒偵字第七六Ｏ五號為不起訴
    處分確定。詎王建華明知甲基安非他命係毒品危害防制條例
    所規定之第二級毒品，不得非法持有、施用，竟於上開觀察
    、勒戒執行完畢釋放後五年內，復基於施用第二級毒品甲基
    安非他命之犯意，於一ＯＯ年三月二十四日晚上九時許（起
    訴書誤載同月二十二日下午某時，經公訴檢察官更正如上）
    ，在新北市○○區○○路友人住處，以將毒品甲基安非他命
    置於玻璃球內，並點火加熱燒烤產生白煙吸聞之方式，施用
    第二級毒品甲基安非他命一次，嗣於同月二十七日下午一時
    十分許（起訴書誤載為同月二十四日二十一時許，經公訴檢
    察官更正如上），在新北市○○區○○路三段一九八號旁為
    警查獲，員警發現王建華前有施用毒品紀錄，採集其尿液送
    驗，結果呈毒品甲基安非他命陽性反應而查悉上情。王建華
    另基於施用第二級毒品甲基安非他命之犯意，於同年四月九
    日某時許（起訴書原記載一ＯＯ年四月六日下午六時，經公
    訴檢察官更正為一ＯＯ年四月十三日為警採尿前回溯九十六
    小時內某時），在新北市中和區四號公園內，以上開方式，
    施用第二級毒品甲基安非他命一次，嗣於同年四月十三日上
    午九時二十分許，王建華騎乘機車附載鄭仁豪（檢察官另案
    聲請法院裁定觀察勒戒），在臺北市○○街二一一號前違規
    停車，為警發現而上前盤查時，在鄭仁豪身上扣得甲基安非
    他命一包、吸食器一個（無證據證明上開扣案物與王建華本
    案施用甲基安非他命犯行有何關聯），並經警採集王建華之
    尿液送驗，結果呈毒品甲基安非他命陽性反應，因而查悉上
    情。
二、案經新北市政府警察局中和第二分局移送暨臺北市政府警察
    局萬華分局移送臺灣臺北地方法院檢察署呈請臺灣高等法院
    檢察署令轉臺灣板橋地方法院檢察署檢察官偵查起訴。
    理  由
一、訊據被告王建華對於上揭時地，分別施用第二級毒品甲基安
    非他命之事實，於本院審理中坦承不諱；又被告於一ＯＯ年
    三月二十七日、四月十三日經警查獲所採集尿液經送鑑定，
    均呈甲基安非他命陽性反應，分別有臺灣檢驗科技股份有限
    公司一ＯＯ年四月十四日濫用藥物檢驗報告（檢體編號Ｔ0
    000000）、姓名代碼對照表、臺灣尖端先進生技醫藥
    股份有限公司一ＯＯ年四月二十七日（檢體編號Ｏ５Ｏ６２
    ２號）濫用藥物檢驗報告、尿液鑑定人結文、尿液委驗單各
    一紙在卷可稽。復查被告前於九十九年間因施用第二級毒品
    案件，經臺灣板橋地方法院檢察署檢察官聲請本院以九十九
    年度毒聲字第八二二號裁定送觀察、勒戒後，認無繼續施用
    毒品之傾向，於九十九年十月五日執行完畢釋放，並由同署
    檢察官以九十九年度毒偵緝字第六Ｏ九號、毒偵字第七六Ｏ
    五號為不起訴處分確定，有臺灣高等法院被告前案紀錄表附
    卷可憑，被告係觀察、勒戒執行完畢釋放後，五年內再犯施
    用第二級毒品罪。本案事證明確，被告犯行洵堪認定，應依
    法論科。
二、查被告於一ＯＯ年三月二十四日晚上九時許及同年四月九日
    某時許施用甲基安非他命之行為，均係犯毒品危害防制條例
    第十條第二項施用第二級毒品罪。又被告施用第二級毒品甲
    基安非他命前持有甲基安非他命之低度行為，應為施用甲基
    安非他命之高度行為所吸收，均不另論罪。被告所犯施用第
    二級毒品二罪，犯意各別，行為不同，應予分論併罰。爰審
    酌被告犯罪之動機、目的、手段，施用毒品戕害自己之身心
    健康，所生危害，及其高職畢業之智識程度（見警詢筆錄記
    載），犯後坦承犯行之態度等一切情狀，就被告一ＯＯ年三
    月二十四日施用甲基安非他命犯行，及同年四月九日施用甲
    基安非他命犯行，分別量處如主文所示之有期徒刑二月、三
    月，及諭知易科罰金之折算標準，並定其應執行之刑，暨諭
    知易科罰金之折算標準。至本案員警於一ＯＯ年四月十三日
    扣案之甲基安非他命一包、吸食器一個，並無證據證明與被
    告王建華所有，或與其本案施用甲基安非他命犯行有何關聯
    ，爰不於本案宣告沒收銷燬或沒收，附此敘明。
據上論斷，應依刑事訴訟法第二百七十三條之一第一項、第二百
九十九條第一項前段，毒品危害防制條例第十條第二項，刑法第
十一條前段、第四十一條第一項前段、第五十一條第五款，判決
如主文。
本案經檢察官洪國朝到庭執行職務。
中    華    民    國   100    年    7     月    28    日
                  刑事第十庭  法  官  楊 志 雄
以上正本證明與原本無異。
如不服本判決應於收受判決後10日內向本院提出上訴書狀，並
應敘述具體理由。其未敘述上訴理由者，應於上訴期間屆滿後
20日內向本院補提理由書（均須按他造當事人之人數附繕本）
「切勿逕送上級法院」。
                              書記官  陳 春 銘
中    華    民    國   100    年    7     月    28    日
附錄本案論罪科刑法條全文：
毒品危害防制條例第十條第二項
施用第二級毒品者，處三年以下有期徒刑。